臺灣桃園地方法院刑事判決
110年度簡上字第500號
上  訴  人  臺灣桃園地方檢察署檢察官
上  訴  人
即  被  告  吳東溪


輔  佐  人  
即被告之子  吳中廷


上列上訴人因被告竊盜案件，不服本院民國110年9月7日所為110
年度桃簡字第1469號第一審刑事簡易判決（聲請簡易判決處刑案
號：110年度偵字第15140號），提起上訴，本院管轄之第二審合
議庭判決如下：
    主  文
原判決關於沒收部分撤銷。
其餘上訴駁回。
吳東溪緩刑參年。
    事  實
吳東溪意圖為自己不法所有，基於竊盜之犯意，於民國109年12
月19日凌晨3時15分許，在桃園市○○區○○路000巷000號對面農地
，徒手竊取陳沛諭種植於該處，價值新臺幣（下同）2,000元之
芋頭1批得手。
    理  由
一、事實認定
　　訊據上訴人即被告吳東溪（下稱被告）就其所涉竊盜犯行坦
    承不諱，並據證人即告訴人陳沛諭於警詢及檢察事務官詢問
    時證述明確（見偵字卷第17頁至第22頁），且有監視錄影畫
    面截圖、指認犯罪嫌疑人紀錄表等在卷可稽（見偵字卷第27
    頁至第37頁），足認被告之任意性自白與事實相符，得以採
    信。是以，被告犯行堪以認定，應依法論科。
二、論罪科刑及駁回上訴之說明
　㈠核被告所為，係犯刑法第320條第1項竊盜罪。
　㈡原審對被告論處上開罪名，並審酌被告前於91年間有一次竊
    盜之前案紀錄，竟因貪圖小利再次下手行竊，其漠視他人財
    產權之情，應予非難，惟念其犯後坦承犯行，然並未賠償告
    訴人，且所竊財物價值2,000元，兼衡其教育程度、職業、
    家庭經濟狀況等一切情狀，量處拘役18日，並諭知易科罰金
    之折算標準為以1,000元折算1日，其認事用法均無違誤，且
    已以行為人之責任為基礎，審酌刑法第57條各款所列情狀，
    而為刑之量定，並無明顯違法情事。而被告於本院第二審審
    理中，已與告訴人成立調解，且當庭給付約定之全數賠償金
    額即8,800元，此有本院調解筆錄在卷可稽（見本院簡上字
    卷第51頁），原審雖未及審酌此節，然其刑度係在法定範圍
    內量處，所量處之刑與犯罪情節亦屬相當，尚無顯屬裁量濫
    用之情形。
　㈢檢察官上訴意旨略以：告訴人具狀陳稱被告竊取其種植之芋
    頭不下10次，損失逾8萬元，且專偷他人東西拿去販賣，認
    原審判決顯然過輕而有未當，是請將原判決撤銷，更為適當
    合法之判決等語。然此被告多次竊取告訴人物品之情節，僅
    屬告訴人之片面指述，且經被告於檢察事務官詢問時否認在
    卷（見偵字卷第56頁），在別無其他事證可佐之情形下，自
    難因此逕為不利於被告之認定。檢察官以此為由提起上訴，
    尚難憑採。
　㈣被告上訴意旨略以：被告坦承檢察官起訴之竊盜犯行，且願
    賠償告訴人，惟告訴人堅持要求賠償8萬元，致雙方未能於
    原審和解，故依法提起上訴，請再定調解期日，使被告得彌
    補告訴人所受損害，並據此撤銷原判決，從輕量刑等語。惟
    關於刑之量定，係實體法上賦予法院得為自由裁量之事項，
    此等職權之行使，在求具體個案不同情節之妥適，倘法院於
    量刑時，已以行為人之責任為基礎，並斟酌刑法第57條各款
    所列情狀，而未逾越法定範圍，又無明顯濫權情形，即不得
    任意指為違法或不當。原審量刑並無違法或不當情形，業已
    說明如前，被告基此提起上訴，即屬無據。
　㈤從而，檢察官、被告各執前詞提起上訴，均為無理由，應予
    駁回。
　㈥被告前於民國91年間，因竊盜案件經法院判決處有期徒刑3月
    ，緩刑2年確定，而該緩刑期間已屆滿且未經撤銷，此有臺
    灣高等法院被告前案紀錄表附卷為憑，依刑法第76條之規定
    ，該刑之宣告已失其效力，即等同未曾受有期徒刑以上刑之
    宣告。本院考量被告已與告訴人成立調解，且給付賠償款項
    ，告訴人並當庭表示同意給予被告緩刑之宣告（見本院簡上
    字卷第57頁），足見被告經此偵審程序及刑之宣告，應能知
    所警惕，而無再犯之虞，是本院認上開所宣告之刑以暫不執
    行為適當，依刑法第74條第1項第1款規定，併予宣告緩刑3
    年，以啟自新。
三、沒收及撤銷原判決關於沒收部分之說明
　㈠犯罪所得，屬於犯罪行為人者，沒收之。但有特別規定者，
    依其規定；前二項之沒收，於全部或一部不能沒收或不宜執
    行沒收時，追徵其價額；宣告前二條之沒收或追徵，有過苛
    之虞、欠缺刑法上之重要性、犯罪所得價值低微，或為維持
    受宣告人生活條件之必要者，得不宣告或酌減之，刑法第38
    條之1第1項、第3項、第38條之2第2項分別定有明文。
　㈡如前所述，被告於本院第二審審理中與告訴人成立調解，且
    當庭給付賠償金額8,800元，其數額已逾被告所獲犯罪所得
    之價值2,000元，倘再對被告宣告沒收或追徵此犯罪所得，
    顯有過苛之虞，已合於刑法第38條之2第2項規定不予宣告沒
    收或追徵之要件。原審未及審酌此情，因而就本案犯行之犯
    罪所得宣告沒收及追徵，即有未當，而檢察官、被告上訴意
    旨固皆未執此指謫，惟基於沒收之獨立性，本院自得於本案
    罪刑上訴均為無理由而駁回時，單獨撤銷沒收部分。是以，
    應由本院撤銷原判決關於沒收部分，並依上開規定，就本案
    犯行之犯罪所得不予宣告沒收或追徵。
據上論斷，應依刑事訴訟法第455條之1第1項、第3項、第368條
、第369條第1項前段，判決如主文。
本案經檢察官楊挺宏聲請以簡易判決處刑及提起上訴，檢察官朱
秀晴到庭執行職務。
中　　華　　民　　國　　111 　年　　1 　　月　　20　　日
                  刑事第一庭　審判長法　官　鄭吉雄
                                    法  官  陳炫谷
                                    法  官  陳布衣
以上正本證明與原本無異。
不得上訴。
　　　　　　　　　　　　　　　      書記官　黃政偉　　　
中　　華　　民　　國　　111 　年　　1 　　月　　21　　日
附錄論罪科刑法條全文：
中華民國刑法第320條
意圖為自己或第三人不法之所有，而竊取他人之動產者，為竊盜
罪，處五年以下有期徒刑、拘役或五十萬元以下罰金。
意圖為自己或第三人不法之利益，而竊佔他人之不動產者，依前
項之規定處斷。
前二項之未遂犯罰之。